# 请问陈老师：购买少数投权是否涉及“其他综合收益”？

提问人：xnwgw 时间：2010-09-30 10:55:15
我公司原持有子公司80%股权，近期购买子公司20%的少数股权，收购后达到100%控制，在收购20%股权时，支付的对价与20%持股比例差额 2000 万元，母公司已相应做冲减资本公积处理。 请问陈版主： 2000 万元是否属于“其他综合收益”，在合并利润表中列示。
一大型事务所的一个内部稿，把此差额视同“其他综合收益”，但查询的其他资料均不视同“其他综合收益”，准确的判断是什么？
[ 本帖最后由 xnwgw 于 2010-9-30 11:25 编辑 ]

回答人：chenyiwei
回复 楼主 xnwgw 的帖子该资本公积是在权益性交易中产生的，不属于其他综合收益。